臺灣高等法院刑事裁定　　　　　　　　　　　　　　九十三年度交抗字第一六七號
　　抗告人即
　　受處分人　甲○○
右列抗告人因違反道路交通管理處罰條例案件，不服臺灣板橋地方法院中華民國九十
三年一月二十九日裁定（九十三年度交聲字第一０九號），提起抗告，本院裁定如左
：
    主  文
抗告駁回。
    理  由
一、抗告意旨略以：抗告人之大樓管理員確未將本件定期檢驗通知書及裁決書交給抗
    告人，故抗告人無法於法定期間內聲明異議，此可請該大樓管理員作證云云。
二、按受處分人不服道路交通管理處罰條例第八條所定主管機關所為之處罰者，得於
    接到裁決書之翌日起二十日內，向管轄地方法院聲明異議；交通法庭認聲明異議
    不合法律上之程式或其異議權已經喪失者，應以裁定駁回之，道路交通管理處罰
    條例第八十七條第一項及道路交通案件處理辦法第十八條前段，分別定有明文。
三、原處分意旨略以：抗告人即受處分人甲○○所有之車牌號碼ＥＵ︱一０三九號自
    用小客車，因「不依限期於民國（下同）九十年四月十七日參加定期檢驗」之違
    規，經交通部公路總局台北區監理所於九十一年七月十五日以北監五字第裁四０
    ─000000000號違反道路交通管理事件裁決書裁處罰鍰新台幣（下同）
    一千四百元，並註銷牌照之處分。
四、原裁定以本件異議人即受處分人住所設在臺北縣新莊市○○路三０五巷十一號六
    樓之一，有法務部戶役政查詢資料、交通事件聲明異議狀所載之異議人所設住址
    資料在卷可稽。主管機關交部公路總局臺北區監理所於九十一年七月十五日所為
    之北監五字第裁四０︱000000000號違反道路交通管理事件裁決書，係
    於九十一年七月九日送達異議人之
    有中華民國郵政掛號郵件收件回執一紙附卷可按，是上開裁決書業於九十一年七
    月九日發生合法送達之效力，加上在途期間二日，則其二十日之異議期間應於九
    十一年七月三十一日屆滿，詎異議人竟遲至九十三年一月八日始向原處分機關提
    出本件異議之聲明，此有蓋有原處分機關收狀日期之聲明異議狀一份附卷可稽，
    是異議人提起本件異議顯逾法定二十日之異議期間，其異議權已經喪失，揆諸首
    開法條規定及說明，應裁定駁回之，經核並無不合，抗告人猶以該大樓管理員並
    未將本件定期檢驗通知書及裁決書交抗告人收執云云置辯，惟該大樓管理員為大
    樓住戶即抗告人之受僱人，其代為收受前揭文書即代表已合法送達，抗告人辯稱
    其未收到云云，尚無理由。綜上，抗告人猶執前詞指摘原裁定不當，為無理由，
    應予駁回。
據上論結，應依刑事訴訟法第四百十一條前段，道路交通案件處理辦法第二十六條，
裁定如主文。
中　　　華　　　民　　　國　　九十三　　年　　　三　　　月　　 十七 　　日
                              臺灣高等法院交通法庭
                                  審判長法  官  許  國  宏
                                        法  官  林  勤  純
                                        法  官  洪  光  燦
右正本證明與原本無異。
不得抗告。
                                        書記官  陳  玉  嬋
中　　　華　　　民　　　國　　九十三　　年　　　三　　　月　　 十七 　　日
